臺灣高雄地方法院交通事件裁定　　　 100年度交聲字第2208號
原處分機關　高雄市政府交通局
異　議　人　許展華
上列異議人因違反道路交通管理處罰條例案件，對於高雄市政府
交通局民國100 年10月21日所為之處分（處分案號：高市交裁字
第裁32-BUB007586號），聲明異議，本院裁定如下：
   主  文
原處分撤銷。
許展華不罰。
   理  由
一、原處分意旨略以：異議人即受處分人許展華於民國100 年7
    月21日22時44分許，騎乘車牌號碼218-BJP 號重型機車，行
    經高雄市○○○路、馬卡道路時，有2 輛以上汽車共同在道
    路上以危險方式駕駛違規行為，經高雄市政府警察局鼓山分
    局舉發，嗣經原處分機關依道路交通管理處罰條例第43條第
    3 項規定，裁處罰鍰新臺幣（下同）30,000元，吊銷駕駛執
    照，並應參加道路交通安全講習等語。
二、異議意旨略以：異議人當日係騎乘上揭機車，陪同另輛由友
    人所騎乘、載有乘客即友人女友之機車，自高雄市○○○路
    出發，欲送友人女友返回高雄市○○區○○路住處，途中雖
    偶遇多輛機車與之併行美術館路、馬卡道路之路段，因其未
    覺有異，認為僅屬一般之用路騎士，故未閃躲，並無危險駕
    駛之行為等語。
三、經查：
  (一)本件經勘驗舉發機關之舉發依據即路口監視系統錄影資料，
    結果略為：
  1.錄影地點：美術館、美術東二路東向西，時間：22：43：45
    至22：44：07，內容：上開路口自45秒起，首先有車牌號碼
    231-HXE 號機車通過，騎士及乘客均未戴安全帽，嗣於51秒
    有另輛車牌號碼229-KFL 號機車通過，騎士未戴安全帽、乘
    客有戴安全帽，自56秒起，約有10餘輛之機車以2 、3 輛併
    排直行方式通過該路段，騎乘位置約在外側慢車道與路旁中
    間路段，並未占據內側快車道，大部分之騎士及乘客均未戴
    安全帽，其中有一身著黑色短袖上衣、衣服左上後背印有白
    色圖案之騎士騎於車道靠右側之位置，未戴安全帽，亦未載
    有乘客，於錄影畫面中因車牌位置遭停放於路旁之車輛遮擋
    ，並未攝得，出現時間為22：43：57，最後1 輛通過之時間
    點為22：44：01。
  2.錄影地點：美術館、馬卡道路東向西，時間：22：44：46至
    22：45：09，內容：畫面拍攝位置為路口交通號誌紅綠燈之
    停止線處，但畫面未拍到燈號之畫面，於22：44：17有3輛
    機車停止於該處，嗣於46秒時，231-HXE 號機車騎士及乘客
    未戴安全帽先到達該路口，緊接229-KFL 號機車騎士未戴安
    全帽、乘客有戴安全帽，AYT-306 號機車騎士有戴安全帽、
    乘客未戴安全帽，XX5-969 、057-HVA 、8GC-610 、YA8- 1
    69號機車，218-BJP 號機車騎士陸續騎至該路口，其中218-
    BJP 號機車騎士騎乘位置靠於右側路旁，次序約為第8 、9
    輛，上身穿著黑色短袖上衣，左後背有白色圖案，與上開監
    視器畫面15所攝得之男子所穿衣服相同，出現時間為22：45
    ：00，之後又有935-CCL 、86 7-HGA、080-HWB 、778-JVX
    號機車到達，總共約13、14輛機車，其中騎士及乘客大多數
    未戴安全帽，嗣全部機車同時往前騎行，部分車輛往左轉彎
    ，但無法辨視其中218-BJP號機車騎士之方向。
  3.錄影地點：美術館、馬卡道路北向南，時間：22：45：10至
    22：45：27，內容：大約10餘輛機車先後快速通過，包含AY
    T-306 、935-CCL 號機車，其中上身穿著黑色短袖上衣，左
    後背有白色圖案之騎士出現於22：45：23，次序約倒數第1
    、2 輛，該身穿著黑色短袖上衣，左後背有白色圖案之騎士
    出現於畫面的中間時，與其機車左側另有一輛車身為白色之
    機車併排直行，機車騎士載有另名乘客，出現時間為22：45
    ：24等情，有本院100 年12月26日勘驗筆錄可佐（見本院交
    聲卷第19、20頁）。依被告自陳，勘驗內容中身穿著黑色短
    袖上衣，左後背有白色圖案之騎士（見本院交聲卷第20頁）
    ，而依勘驗內容而論，被告雖曾於美術館路、馬卡道路與約
    10餘機車併排方式通過該路段，然就上開勘驗結果1.所示，
    該等機車騎乘位置約在外側慢車道與路旁中間路段，並未占
    據內側快車道，異議人並騎於車道靠右側之位置，亦僅直行
    通過，並無任何競速、蛇行動作，尚難認異議人與其他車輛
    有以危險之方式駕駛；另就上開勘驗結果2.所示，於異議人
    與其餘10餘機車到達之前，已有3 輛機車陸續抵達該路段並
    停止，嗣異議人及其餘10輛機車接續到達，亦在該處停止，
    堪認異議人及其他機車應於該處停等紅燈號誌，待號誌轉為
    綠燈後，始陸續駛離該路口，亦與一般聚眾競速、未待號誌
    即逕自穿越路口之危險駕駛行為有別；至就勘驗結果3.所示
    ，亦僅攝得異議人與大約10餘輛機車先後快速通過之情節，
    參諸該等機車通過之時距尚有17秒之久，並非短促，衡情與
    一般道路之交通狀況尚屬相當，即難據此認異議人有併同其
    他騎士在道路上以危險方式駕駛之行為。基上，異議人所持
    異議理由，尚非無理。
四、綜上，原處分機關遽予認定異議人有「二輛以上汽車共同在
    道路上以危險方式駕駛」之違規行為，依道路交通管理處罰
    條例第43條第3 項規定，裁處罰鍰30,000元，及吊銷駕駛執
    照，並應參加道路安全講習，容有未洽，異議人聲明異議，
    為有理由，自應由本院予以撤銷，並諭知不罰。
據上論斷，應依道路交通事件處理辦法第19條前段，裁定如主文
。
中    華    民    國   100    年    12    月    30    日
                  交通法庭      法  官  高瑞聰
以上正本證明與原本無異。
如不服本裁定，應於收受送達後5 日內向本院提出抗告狀。
中    華    民    國   100    年    12    月    30    日
                                書記官  林修弘